【裁判字號】    90,交聲,271
【裁判日期】    900710
【裁判案由】    違反道路交通管理處罰條例聲明異議
【裁判全文】
臺灣臺北地方法院交通事件裁定              九十年度交聲字第二七一號
    異議人即
    受處分人    佑駿企業有限公司
    法定代理人  馬瑞娥
    代理人      林柏松
右列受處分人因違反道路交通管理處罰條例案件，對於台北市交通事件裁決所中華民
國九十年三月二十七日所為之處分（原處分案號：北市裁三字第車裁二二－一ＩＡ０
七五五七０號），聲明異議，本院裁定如左：
    主      文
異議駁回。
    理      由
一、按汽車駕駛人，停車時有不依順行之方向、或不緊靠道路右側，或單行道不緊靠
    路邊臨時停車者，處新台幣（下同）六百元以上一千二百元以下罰鍰，行為時道
    路交通管理處罰條例第五十六條第一項第六款定有明文。末交通違規事件裁罰案
    件，性質上屬於交通行政主管機關本於職權就公法上具體事件所為之決定而對外
    直接發生法律效果之單方行政行為，參酌行政法院五十六年度判字第八一號判例
    意旨「本件原告行為時尚在舊所得稅法施行期間，實體上固應適用舊法，但被告
    官署稽徵程序係開始於現行所得稅法令公佈施行以後，程序上即應適用新法」，
    本件道路交通管理處罰條例雖於民國九十年一月十七日公佈修正，於同年六月一
    日適用，然無比較新舊法之問題。
二、本件受處分人即異議人佑駿企業有限公司所有車號ＥＶ－五七六三號自用小客車
    ，於民國九十年二月十九日下午一時二十分許，在台北市○○街三五號前未緊靠
    道路右側停車，為台北市停車管理處交通助理員甲○○發現，以拍照方式存證，
    並以受處分人有違反行為時道路交通管理處罰條例第五十六條第一項第六款規定
    之行為逕行掣單舉發。嗣受處分人於舉發通知單上所載之應到案日期前申訴，經
    原處分機關函請舉發機關調查結果，仍認受處分人有上開違規行為，原處分機關
    乃依行為時道路交通管理處罰條例第五十六條第一項第六款規定於九十年三月二
    十七日裁處受處分人六百元之罰鍰。
三、訊據受處分人之代理人固不否認於右開時地有未緊靠道路右側併排停車之事實，
    惟辯稱：台北市○○○○○路段規劃貨車裝卸專用場所，惟違規地點僅規劃機車
    停車格，造成停滿機車，使得一般卸貨車輛無法靠邊停，且當天臨時停車僅三至
    四分鐘，竟遭偷拍照而罰鍰，如此苛政豈非擾民云云，然查：證人舉發交通助理
    員甲○○到庭證稱：當天我發現違規併排的停車在中原街三十五號前，當時駕駛
    人不在現場，車子未開引擎，依道路交通規則逕行舉發等語，並庭提違規照片二
    張附卷可考，且依台灣省警務處六十七年六月十日警交字第八０二四四號函釋：
    停車應依車輛順行方向緊靠道路右側之緊靠距離標準仍適用本處五十七年五月二
    十一日警交字第五一九三二號令附處理要點第十六、十七項之解釋辦理，即在市
    區道路上以前後右輪距路面緣石，明溝或路面邊溝三十公分為準，依違規照片受
    處分人所有右開車輛前後右輪顯然距路面緣石達三十公分以上，自屬併排停車；
    又所謂「臨時停車」依道路交通管理處罰條例第三條第八款規定，指車輛臨時停
    止未滿三分鐘，並保持立即行駛之狀態，而「保持立即行駛之狀態」應為「保持
    能立即啟動行駛之狀態」此有交通部七十二年六月二日交路（七二）字第一一二
    八三號函釋在卷為憑，則受處分人所有右開車輛，於右開時間司機既已離開車輛
    ，引擎熄火，無論停車久暫，自無法保持能立即啟動行駛之狀態，應已構成違規
    併排停車；再道路交通標誌標線號誌之設置，乃交通主管機關基於整體交通流量
    所作之規劃，縱或違規地點確實有設置卸貨專用臨時停車區之必要，然在未設置
    前，受處分人所有右開車輛尚難僅以係卸貨或違規地點無卸貨專用區而得以違規
    併排停車，否則，任何人圖謀己身之便利而違規併排停車，造成其他用路人之不
    便，應為法所不許。從而，受處分人所為辯稱，不足採信。本件事證明確，受處
    分人確實有不緊靠道路右側停車之違規行為。原處分機關依行為時道路交通管理
    處罰條例第五十六條第一項第六款規定裁處受處分人六百元之罰鍰，核無違誤，
    本件受處分人之異議為無理由，自駁回其異議。
據上論斷，應依道路交通案件處理辦法第十九條，裁定如主文。
中      華      民      國    九十      年      七      月      十    日
                                      臺灣臺北地方法院交通法庭
                                          法  官  李  麗  玲
右正本證明與原本無異。
如不服本裁定，應於裁定送達後五日內向本院提出抗告狀。
                                          書記官  江  虹  儀
中      華      民      國    九十      年      七      月      十      日


司法院資訊處製作；財團法人民間司法改革基金會備份。
